臺灣高等法院刑事裁定
109年度抗字第1501號
抗  告  人  
即受刑人    謝宗諺



上列抗告人即受刑人因聲請定其應執行刑案件，不服臺灣新北地
方法院中華民國109年7月27日裁定（109年度聲字第2832號），
提起抗告，本院裁定如下：
    主  文
抗告駁回。                                              
    理  由
一、原裁定意旨略以：受刑人謝宗諺所犯如附表所示之罪，前經
    法院判處如附表所示之刑，且均為附表所示編號1判決確定
    前所犯，原審法院亦為最後事實審法院，有各該判決書及本
    院被告前案紀錄表在卷可稽。又附表編號3所示之罪為得易
    科罰金之罪，茲檢察官依受刑人之請求，與附表所示其他不
    得易科罰金之罪聲請定其應執行之刑，有定刑聲請切結書在
    卷可佐，經審核認其聲請為適當，應予准許。爰審酌附表所
    示之罪均係犯施用毒品罪，侵害法益種類相同、行為態樣、
    犯罪方式相類，受刑人犯罪時間相近；施用毒品者本質上係
    因對於毒品之成癮依賴、心理受制未能戒絕自拔，其責任非
    難重複程度甚高，並衡量數罪對法益侵害之加重效應、罪數
    所反映之受刑人人格特性與犯罪傾向等一切情狀，爰裁定定
    其應執行有期徒刑2年2月等語。
二、抗告意旨略以：法院裁量權之行使，除不得逾越法律規定之
    外部界限，尚應受比例原則、公平正義原則之規範，並謹守
    法律秩序之理念、社會情感等，使其結果實質正當，合於內
    部界限，並與立法本質相符。且現階段之刑事政策，尤重再
    教化功能，並非實現應報主義之觀念。各級法院對於定應執
    行刑取其低者，有數例可供參照：臺中地院98年度易字第20
    67號判決、最高法院98年度台上字第6192號判決、基隆地院
    96年度易字第538號判決、臺中地院98年度聲字第5043號裁
    定。因此，請求給予抗告人悔過向上之機會，使其能早日返
    鄉，孝養家中年邁母親，以盡子女之責。懇請給予從新從輕
    有利抗告人之裁定云云。
三、按數罪併罰之定應執行之刑，係出於刑罰經濟與責罰相當之
    考量，並非予以犯罪行為人或受刑人不當之利益，為一種特
    別的量刑過程，相較於刑法第57條所定科刑時應審酌之事項
    係對一般犯罪行為之裁量，定應執行刑之宣告，乃對犯罪行
    為人本身及所犯各罪之總檢視，除應考量行為人所犯數罪反
    應出之人格特性，並應權衡審酌行為人之責任與整體刑法目
    的及相關刑事政策，在量刑權之法律拘束性原則下，依刑法
    第51條第5款之規定，採限制加重原則，以宣告各刑中之最
    長期為下限，各刑合併之刑期為上限，但最長不得逾30年，
    資為量刑自由裁量權之外部界限，並應受法秩序理念規範之
    比例原則、平等原則、責罰相當原則、重複評價禁止原則等
    自由裁量權之內部抽象價值要求界限之支配，使以輕重得宜
    ，罰當其責，俾符合法律授與裁量權之目的，以區別數罪併
    罰與單純數罪之不同，兼顧刑罰衡平原則。至於個別之定刑
    案件中，因事涉不同案件之定刑標準（如內、外部性界限）
    ，且與各該行為人之犯罪目的、手段、態樣、法益侵害等量
    刑因素各異，並無齊一標準，此乃當然之理，故除非有全然
    喪失權衡意義或其裁量行使顯然有違比例、平等原則之裁量
    權濫用之情形，否則縱屬犯罪類型雷同，仍不得將不同案件
    裁量之行使比附援引為本案之量刑輕重比較。　　
四、經查：抗告人即受刑人謝宗諺因違反毒品危害防制條例等案
    件，經原審法院先後判處如附表所示之刑，均分別確定在案
    ，且附表編號2、3、4各罪均係在該附表編號1裁判確定前所
    犯，有各該判決及本院被告前案紀錄表附卷可憑，合於刑法
    第53條、第51條第5款定應執行刑之要件。上開應執行刑總
    和為有期徒刑2年7月（10月+7月+4月+10月），原裁定就抗
    告人所犯如附表所示之罪定其應執行有期徒刑2年2月，並無
    較重於前定之執行刑加計後裁判宣告之刑之總和，核未逾越
    刑法第51條第5款所定之外部界限。另審酌抗告人所犯如附
    表所示各罪為施用第一、二級毒品，係戕害自身身體健康，
    雖未危及他人，然皆為累犯，足徵其戒毒之意志不堅，仍無
    法遠離毒品，則原審併以此等犯罪之次數、情節、所犯數罪
    整體之非難評價而酌定其應執行之刑如上，並無違公平正義
    原則及比例原則。揆諸前開規定，原裁定並無濫用裁量權等
    違法或不當之處，自屬適當。抗告人請求參考其他案例，裁
    定較低刑度之刑，因各案情節有別，無從比附援引。至抗告
    人另指其家庭等情，惟此屬事實審法院量刑審酌之事項，尚
    非判決確定後定應執行刑法院所得調查審酌之事項，抗告人
    執此請求減輕其刑，容有誤解。抗告人猶執前詞提起抗告，
    指摘原裁定不當，為無理由，應予駁回。
四、據上論斷，應依刑事訴訟法第412 條，裁定如主文。
中　　華　　民　　國　　109 　年　　9 　　月　　14　　日
              　  刑事第二十三庭審判長法　官　許永煌
　　　　　　　　　　　　　　　　　    法　官  吳定亞
　　　　　　　　　　　　　　　　　    法　官  黃美文
以上正本證明與原本無異。
如不服本裁定，應於收受送達後五日內向本院提出再抗告狀。
                                　    書記官  彭威翔
中　　華　　民　　國　　109 　年　　9 　　月　　14　　日